臺灣板橋地方法院刑事裁定　　　　　 100年度交聲字第3399號
原處分機關　交通部公路總局臺北區監理所
異　議　人
即受處分人　李振榮
上列異議人因違反道路交通管理處罰條例案件，對於交通部公路
總局臺北區監理所於中華民國100 年10月11日所為之處分（原處
分案號：北監自裁字第裁40-A00000000號）聲明異議，本院裁定
如下：
    主  文
異議駁回。
    理  由
一、原處分意旨略以：異議人即受處分人李振榮於民國100 年8
    月8 日14時45分許，駕駛車號9F-8911 號自用小客車，行經
    信義快速道路（南往北象山隧道出口處）（最高速限為每小
    時50公里），以時速64公里之車速行駛，超過最高速限14公
    里，經臺北市政府警察局信義分局交通隊警員以測速照相儀
    器測得異議人有「汽車駕駛人行車速度，超過規定之最高時
    速未滿20公里」之違規行為，於100 年8 月25日檢附採證照
    片填製臺北市政府警察局北市警交大字第A00000000 號舉發
    違反道路交通管理事件通知單（下稱舉發通知單）逕行舉發
    ，並經原處分機關於100 年10月1 日以北監自裁字第裁A000
    00000 號違反道路交通管理事件裁決書，依道路交通管理處
    罰條例第40條、第63條第1 項第1 款（處分書疏未敘明第1
    款）之規定，裁處罰鍰新臺幣（下同）1,600 元，並記違規
    點數1 點。
二、異議意旨略以：快速道路速限為50公里是否合法？該段路基
    本速限70公里，卻於出口處設有測速照相器，令人不滿，再
    伊當時速限為64公里，可知伊毫無惡意超速違規之意圖，又
    伊前向有關單位陳情，經相關單位表示本件舉發路段之測速
    照相桿係基於該路段安全考量而設，如此而言，是否亦應在
    高速公路所有出口處均設立測速照相器，因高速公路出口處
    速限為50公里，行經車輛幾乎都超速，故官員們應站在人民
    立場思考測速器設置點之合理性，為此聲明異議，請求撤銷
    原處分云云。
三、按汽車駕駛人，駕駛汽車行車速度，超過規定之最高時速60
    公里以上，處新臺幣6,000 元以上24,000元以下罰鍰，並吊
    扣該汽車牌照3 個月，且應接受道路交通安全講習；又汽車
    駕駛人有第43條之情形者，除依原條款處罰鍰外，並計違規
    點數3 點，道路交通管理處罰條例第43條第1 項第2 款、第
    4 項前段、第5 項前段、第63條第1 項第3 款分別定有明文
    。次按汽車駕駛人之行為，經以科學儀器取得證據資料證明
    其行為違規，當場不能或不宜攔截製單舉發者，得逕行舉發
    ；而該項之逕行舉發，應記明車輛牌照號碼、車型等可資辨
    明之資料，以汽車所有人為被通知人製單舉發，道路交通管
    理條例第7 條之2 第1 項第7 款、第4 項亦分別定有明文。
四、經查：
  (一)異議人於100 年8 月8 日14時45分許，駕駛車號9F-8911 號
    自用小客車，行經信義快速道路（南往北象山隧道出口處）
    （最高速限為每小時50公里），以時速64公里之車速行駛，
    超過最高速限14公里，而有「汽車駕駛人行車速度，超過規
    定之最高時速未滿20公里」之違規行為等情，為異議人所不
    爭執，並有採證照片3 張及舉發通知單1 紙在卷可稽，是異
    議人有前開駕車超速之違規事實，應堪認定。
  (二)按汽車駕駛人行車速度超過規定之最高速限，經採用固定或
    非固定式科學儀器取得證據資料證明者，於高速公路、快速
    公路須至少於3 百公尺前，明顯標示之，道路交通管理處罰
    條例第7 條之2 第3 項定有明文。查本件異議人駕駛上開違
    規車輛係於信義快速道路（南往北象山隧道出口處）超速經
    舉發，而在該地點前方330 公尺之隧道內設有「速限50公里
    ，常有測速照相，請依速限行駛」之警示標誌之情，有臺北
    市政府警察局信義分局100 年9 月13日北市警信分交字第10
    03524300號函、100 年11月2 日北市警信分交字第10032667
    300 號函暨附件現場照片1 幀在卷可佐，是本件舉發警員以
    測速照相桿拍照採證之地點，符合道路交通管理處罰條例第
    7 條之2 第3 項規定，其逕行舉發異議人違規超速行駛，自
    屬有據。異議人空言辯稱：舉發地點之速限不合理，且行經
    高速公路出口處之車輛，亦經常有超速情形云云，要係事後
    卸責之詞，尚不足採為免責之依據。
五、綜上所述，本件異議人確有於前揭時、地，有「汽車駕駛人
    行車速度，超過規定之最高時速未滿20公里」之違規行為，
    事證明確。從而，原處分機關依道路交通管理處罰條例第40
    條、第63條第1 項第1 款（處分書疏未敘明第1款 ）之規定
    ，裁處罰鍰1,600 元，並記違規點數1 點，其認事用法均無
    違誤，裁罰亦無不當，本件異議為無理由，應予駁回。
據上論斷，應依道路交通管理處罰條例第87條第2 項，道路交通
案件處理辦法第19條，裁定如主文。
中    華    民    國   100    年    11    月    16    日
                  刑事第十六庭    法  官  鄧雅心
以上正本證明與原本無異。
如不服本裁定，應於送達後5 日內，向本院提出抗告狀。
                                  書記官  謝麗秋
中    華    民    國   100    年    11    月    16    日